臺灣士林地方法院民事判決　　　　　　　 93年度訴字第888號
原　　　告　林文獻
原　　　告
即反訴被告　乙○○
原　　　告
即反訴被告　戊○○
原　　　告
即反訴被告　子○○
原　　　告
即反訴被告　庚○○
原　　　告
即反訴被告　己○○
原　　　告
即反訴被告　辛○○
原　　　告
即反訴被告　癸○○原名：蔡平.
原　　　告
即反訴被告　壬○○
上列九原告
訴訟代理人　林富村律師
被　　　告　丁○○　住台北縣五股鄉○○村○○路○段15號
被　　　告
即反訴原告　甲○○　住台北縣汐止市○○路181巷29弄5號
訴訟代理人　詹翠華律師
上列當事人間返還保管款事件，本院於民國96年1 月5 日言詞辯
論終結，判決如下：
    主  文
被告甲○○、丁○○應給付原告林文獻新台幣陸拾陸萬元及自民
國九十五年五月三十一日起至清償日止按年息百分之五計算之利
息。
被告甲○○、丁○○應給付原告庚○○新台幣貳拾肆萬元及自民
國九十五年五月三十一日起至清償日止按年息百分之五計算之利
息。
原告其餘之訴駁回。
訴訟費用新台幣陸萬零肆佰元由被告甲○○、丁○○負擔百分之
十五即新台幣玖仟零陸拾元、由原告庚○○負擔百分之七即新台
幣肆仟貳佰貳拾捌元，餘由原告乙○○、戊○○、子○○、己○○、辛○○、癸○○、壬○○共同負擔。
本判決第一項於原告林文獻以新台幣貳拾貳萬元為被告甲○○、
丁○○供擔保後得假執行，但被告甲○○、丁○○如以新台幣陸
拾陸萬元為原告林文獻預供擔保得免為假執行。
本判決第二項於原告庚○○以新台幣捌萬元為被告甲○○、丁○○供擔保後得假執行，但被告甲○○、丁○○如以新台幣貳拾肆
萬元為原告庚○○預供擔保得免為假執行。
原告其餘假執行之聲請駁回。
反訴及其假執行之聲請均駁回。
反訴費用新台幣肆萬捌仟肆佰貳拾壹元由反訴原告負擔。
    事實及理由
甲、本訴部分：
一、按訴狀送達後，原告不得將原訴變更或追加他訴。但有被告
    同意者、請求之基礎事實同一、擴張或減縮應受判決事項之
    聲明及不甚礙被告之防禦及訴訟之終結之情形者，不在此限
    。民事訴訟法第255 條第1 項第1 款、第2 款、第3 款、第
    7 款分別定有明文。原告於訴狀送達後減縮請求之利息，核
    屬減縮應受判決事項之聲明，應予准許。又原告林文獻於訴
    狀送達後先後(一)追加原告乙○○、戊○○、子○○、庚○○
    、己○○、辛○○、癸○○、壬○○。(二)追加被告丁○○。
    (三)追加備位本於全體股東決議、全體股東消費寄託契約之法
    律關係請求，被告甲○○雖不同意原告林文獻之追加，惟其
    請求之基礎事實同一，且不甚礙被告甲○○之防禦及訴訟之
    終結，尤有助於紛爭一次解決，自應准許。至被告甲○○雖
    抗辯原告林文獻不得提起主觀預備合併之訴云云，惟因本件
    係因被告甲○○否認寄託人為原告林文獻，而承認係原翔永
    公司之全體股東，而追加被告丁○○亦為本案之言詞辯論，
    視為同意追加，況其請求之基礎事實亦同一，自應准許。
二、原告林文獻先位本於消費寄託之法律關係請求被告甲○○給
    付原告林文獻新台幣（下同）600 萬元。如法院認被告甲○○與原告林文獻未成立消費寄託契約，則(一)因翔永公司全體
    股東曾決議由被告甲○○及丁○○2 人保管1,000 萬元，以
    備支付翔永公司之稅款，則原告林文獻、乙○○、戊○○、
    子○○、庚○○、己○○、辛○○、癸○○、壬○○後位本
    於該決議請求被告甲○○、丁○○給付600 萬元予原告林文
    獻、乙○○、戊○○、子○○、庚○○、己○○、辛○○、
    癸○○、壬○○。(二)因原告林文獻、乙○○、戊○○、子○○、庚○○、己○○、辛○○、癸○○、壬○○與被告甲○○、丁○○成立消費寄託契約，則原告林文獻、乙○○、戊○○、子○○、庚○○、己○○、辛○○、癸○○、壬○○
    後位本於消費寄託契約之法律關係，請求被告甲○○、丁○○給付600 萬元與原告林文獻、乙○○、戊○○、子○○、
    庚○○、己○○、辛○○、癸○○、壬○○。請求鈞院擇一
    為原告勝訴之判決。並聲明如下：(一)先位聲明部分：1.被告
    甲○○應給付原告林文獻600 萬元及自起訴狀繕本送達之翌
    日即民國93年8 月24日起至清償日止，按年息5 ％計算之利
    息。2.原告林文獻願供擔保請准宣告假執行。(二)備位聲明部
    分：1.被告甲○○、丁○○等二人應給付原告林文獻、乙○○、戊○○、子○○、庚○○、己○○、辛○○、癸○○、
    壬○○等九人600 萬元及自95年5 月31日起至清償日止，按
    年息5 ％計算之利息。2.原告林文獻、乙○○、戊○○、子
    ○○、庚○○、己○○、辛○○、癸○○、壬○○願供擔保
    請准宣告假執行。
（一）原告林文獻與乙○○、戊○○、子○○、庚○○、己○○
      、辛○○、癸○○、壬○○、丁○○、甲○○等，原均係
      翔永預拌混凝土股份有限公司（下稱翔永公司）股東，原
      告林文獻為董事長，因結束營業，轉讓翔永公司所得價款
      及公司結束營業應收帳款中，因恐欠稅問題，經上開全體
      股東於84年11月間決議，3,000 萬元分配各股東後，餘款
      不得再分配股東，應保留1,000 萬元由原告林文獻保管，
      以便隨時繳納欠稅。而原告林文獻於84年7 月20日起至同
      年11月27日止，即先後於下列時間將下列金額存入被告甲○○在台北縣汐止鎮農會中興分部00-000-000000 號活期
      存款帳戶：84年7 月20日存入202,400 元。84年7 月
      27日存入396,000 元、2,173,185 元、241,999 元、724,
      395 元，4 筆共計3,535,579 元。84年8 月2 日存入79
      1,713 元。84年8 月7 日存入860,000 元。84年8 月
      14日存入184,275 元、89,100元，2 筆共計273,375 元。
      84年8 月24日存入724,395 元。84年8 月31日存入12
      9,305 元、393,423 元，2 筆共計522,728 元。84年9
      月8 日存入1,615,381 元。84年9 月14日存入10,000元
      。84年9 月20日存入4,260,000 元。84年9 月25日存
      入724,395 元。84年11月6 日存入104,722 元、23,280
      元。84年11月7 日存入18,350元。84年11月27日存入
      85,000元，總計存入被告上開帳戶共有13,751,318 元。
      扣除已支付訴外人楊德能之3,012,906 元外，尚有10,738
      ,412 元之存款為翔永公司所有。
（二）因被告甲○○為原翔永公司之監察人，故原告林文獻與被
      告甲○○於84年11月間，在台北縣汐止市○○街16號翔永
      公司預拌混凝土工廠內辦公室，約定寄放於被告甲○○台
      北縣汐止鎮農會中興分部00-000-000000 號活期存款帳戶
      內1,000 萬元係保留繳納欠稅，原告林文獻隨時可以取回
      繳納欠稅。原告林文獻隨即指示被告甲○○將該1,000 萬
      元轉存定期存款，以便收取較高利息，被告甲○○即於84
      年11月30日依原告指示轉存定期存款。足見消費寄託契約
      之寄託人係原告林文獻，兩造則約定原告林文獻可以隨時
      取回該1,000 萬元以繳納翔永公司之欠稅，故未定返還寄
      託物之最後期限，亦未附有條件。嗣原告林文獻於91年間
      為繳納87年營業稅4,764,500 元，遂向被告甲○○取回40
      0 萬元，惟其中50萬元實際上為丁○○所出，故被告甲○○實際上僅返還原告350 萬元，尚餘650 萬元。
（三）查翔永公司尚積欠82年度營利事業所得稅4,764,511 元，
      及一倍之罰鍰4,764,500 元，且該82年營利事業所得稅加
      上利息共計6,490,263 元，已移送法務部行政執行署板橋
      行政執行處強制執行，而前開翔永公司逃漏營利事業所得
      稅4,764,511 元，早經台灣士林地方法院檢察署於87年12
      月1 日起訴，且購買砂石係股東己○○、花松永等人負責
      ，是翔永公司全體股東早已知悉將補繳稅款及罰鍰。故該
      保留款1,000 萬元已不夠繳納稅捐。
（四）被告甲○○雖辯稱85年8 月9 日支出600,000 元、2,800,
      000 元、80,000元，均係因原告林文獻通知分派售股款而
      領取云云。惟查翔永公司之上開全體股東已於84年11月間
      決議3,000 萬元分配各股東後，餘款不得再分配股東，應
      保留1,000 萬元由原告林文獻保管，以便隨時繳納欠稅，
      原告林文獻豈會再通知被告甲○○分配股款？而原告林文
      獻亦無未收到被告甲○○如被證四所載之分配款，乃被告
      甲○○擅自分配於如被證五所示之部分股東，對於寄託人
      之原告林文獻自不生效力。
（五）至被告甲○○所辯84年12月30日支出4,000,000 元85
      年1 月8 日支出200,000 元85年1 月18日支出800,000
      元85年2 月14日支出1,000,000 元85年4 月17日支出
      64,000元85年8 月6 日支出740,000 元85年8 月13日
      支出640,000 元86年7 月9 日支出250,000 元等，均係
      原告林文獻聲稱為支付公司費用而領取云云，均屬不實。
（六）如鈞院認原告林文獻與被告甲○○未成立消費寄託契約，
      則被告甲○○及備位之訴被告丁○○違背上開翔永公司全
      體股東之決議，復未經董事長即原告林文獻之同意，擅自
      將該1,000 萬元中之部分金額給付予部分股東，對原告林
      文獻及其他原告自不生效力，被告等2 人仍應返還該1,00
      0 萬元，即其他股東仍得請求被告甲○○及丁○○給付全
      部債權。
（七）綜上所述，先位之訴，其訴訟標的之法律關係，係本於消
      費寄託之法律關係，備位之訴其訴訟標的之法律關係，係
      全體股東之決議及消費寄託關係，雖該600 萬元為全體股
      東按原持股比例所有，包括被告等2 人，惟被告等2 人不
      交付繳納稅金，故請求判決給付與原告等9 人繳納稅金。
三、被告甲○○則以下列情詞資為抗辨，並聲明：(一)原告之訴及
    假執行之聲請均駁回。(二)如受不利判決，願供擔保，請准宣
    告免為假執行。
（一）查甲○○、丁○○、林文獻、壬○○、己○○、戊○○、
      辛○○、乙○○、癸○○、子○○、庚○○等人原本皆為
      翔永公司之股東，每人持有之股數各為甲○○17股、丁○○10股、林文獻20股、壬○○5 股、己○○20股、戊○○
      12股、辛○○12股、乙○○10股、癸○○5 股、子○○5
      股、庚○○4 股。翔永公司由林文獻擔任董事長並負責經
      營，嗣因林文獻經營不善，兩造乃將翔永公司之股份全數
      出售他人，全體股東並決議由甲○○及丁○○二人共同保
      管部份款項，以支付於出售股份之前，翔永公司已發生或
      有稅款及費用。經過一段時間後如無前述稅款或費用發生
      ，或雖發生但仍有餘款時，則分配予全體股東（被告及其
      他股東於出售股份當時並不知翔永公司有欠稅，只因原告
      林文獻聲稱其與買方約定股權移轉後如果發生應補繳移轉
      日前之稅捐或罰款時，需負責繳納，故而決定由甲○○與
      丁○○二人共同保留部分款項暫不分配，以備不時之需）
      。因此，甲○○及丁○○二人乃於84年7 月2 日共同於台
      北縣汐止鎮（現已改制為市）農會開立00000000000 號聯
      名帳戶，嗣丁○○表示其居住於觀音鄉，距離汐止較遠，
      有所不便，故其前述存款帳戶之印鑑章亦交由被告甲○○
      保管。被告甲○○與丁○○二人係為原翔永公司全體股東
      保管系爭1,00 0萬元，而非為林文獻一人保管。系爭保管
      款除按原持股比例分配予原股東全體外，僅於發生翔永公
      司股權轉讓前即已存在且應由原全體股東共同負擔之稅款
      或費用等債務時，方得支用，被告甲○○與丁○○二人於
      受託保管系爭款項時，絕無同意原告林文獻一人得隨時請
      求返還。原告林文獻主張渠得隨時請求被告甲○○返還云
      云，絕非事實。且原告林文獻主張其於84年8 月2 日、84
      年11月27日存入791,713 元、85,000元予前開汐止農會帳
      戶，因無相符之轉帳傳票為證，故為不實。
（二）系爭1,000 萬元保管款業因股東分配、支出公司費用、支
      付翔永公司之漏稅罰鍰及丙○○酬勞等而使用殆盡，甲○○與丁○○已無保管原翔永公司股東之任何款項，詳述如
      下：
    1.85年8 月間，股東們認為已無保留系爭1,000 萬元保管款
      之必要，決定每股先分配6 萬元，全體股東共分配720 萬
      元，另給付翔永公司會計小姐丙○○酬勞32,000元，林文
      獻並指示前翔永公司會計小姐丙○○辦理分配款項及製作
      領據等事宜。除林文獻以外之本訴原告壬○○、己○○、
      戊○○、辛○○、乙○○、癸○○、子○○、庚○○等人
      ，皆已收訖前述分配股款，林文獻則係以其經營之力煒實
      業有限公司（下稱力煒公司）所欠翔永公司120 萬元抵充
      分配款。
    2.原告林文獻聲稱為支付公司費用，已領取84年12月30日
      4,000,000 元85年1 月8 日200,000 元85年1 月18日
      800,000 元85年2 月14日1,000,000 元85年4 月17日
      64,000元85年8 月6 日740,000 元85年8 月13日640,
      000 元86年7 月9 日250,000 元。
    3.91年6 月7 日，因林文獻提出繳款單聲稱其已代墊翔永公
      司營業稅4,764,500 元云云，甲○○與丁○○因而代全體
      股東以保管款返還林文獻400 萬元。林文獻索款時，甲○○隱約記得為翔永公司股東所保管之款項餘額於分配後已
      不足400 萬元，因所有之帳冊及憑證均由林文獻保管，乃
      要求林某提出帳冊憑證結算，但林某推託不從，雙方發生
      爭執。當時因被告一時無法提出分配股款等單據資料，在
      萬般無奈之下，不得不與林某達成協議，由甲○○與丁○○給付400 萬元，其餘70餘萬元由林文獻自行負責。待本
      案繫屬後，被告甲○○方才發現遭林文獻矇騙，翔永公司
      因林文獻以假發票逃漏之82年營業稅僅有952,902 元，且
      早已於87年11月19日納訖。前述4,764,500 元並非翔永公
      司應納之稅捐，而係因林文獻擔任翔永公司負責人期間，
      使用假發票逃漏稅，遭稅捐機關科處之罰鍰，應由林文獻
      自行負責，不應自保管款支出轉嫁予全體股東。
四、被告丁○○則以：錢與被告丁○○無關等語資為抗辯。並聲
    明：原告之訴駁回。
五、兩造不爭執之事實：
　(一)被告甲○○、丁○○於91年6 月7 日交付現金4,000,000 元
  　給原告。
　(二)翔永公司涉嫌於82年7 月至同年12月間無進貨事實，涉嫌取
  　得玫美企業有限公司、亨利泰企業有限公司、頂誠企業有限
    公司及總嚴企業有限公司等所虛開立統一發票20紙，金額計
    19,058,044 元（不含稅），充當進項憑證，並持之申報扣
    抵銷項稅額。經財政部台灣省北區國稅局據以核定翔永公司
    虛報進項稅額，補徵營業稅952,902 元（翔永公司已於87年
    11月19日繳納），並按所漏稅額處以8 倍罰鍰計7,623,200
    元（計至百元止）。翔永公司不服，申經財政部台灣省北區
    國稅局復查決定：「原罰鍰處分更正改按申請人所漏稅額處
    5 倍罰鍰4,764,500 元，其餘復查駁回。」翔永公司不服，
    提起訴願、再訴願，及提起行政訴訟均遭駁回。
　(三)乙○○、子○○、己○○、辛○○、癸○○、壬○○曾於85
    年8 月9 日收到「分配股款」600,000 元、300,000 元、1,
    200,000 元、540,000 元、300,000 元、288,000 元。
  (四)翔永公司因欠繳82年營利事業所得稅6,480,386 元（含本稅
    或罰鍰4,764,511 元、滯納金714,676 元 、行政救濟利息
    1,001,199 元，總計6,480,386 元），經財政部台灣省北區
    國稅局移送法務部行政執行署行政執行處執行。
六、得心證之理由：本件兩造爭執之處，應在於：
  1.先位之訴部分：
  (1)原告林文獻與被告甲○○有無成立消費寄託契約？
　(2)原告林文獻能否請求被告甲○○返還消費寄託款項？
    原告林文獻能否以翔永公司於82年7 月至同年12月間無進
    貨事實，涉嫌取得玖美企業有限公司、亨利泰企業有限公司
    、頂誠企業有限公司及總嚴企業有限公司等所虛開立統一發
    票20紙，金額計19,058,044元，充當進項憑證，並持之申報
    扣抵銷項稅額。經財政部台灣省北區國稅局據以核定翔永公
    司虛報進項稅額，補徵營業稅952,902 元（翔永公司已於87
    年11月19日繳納），並復查決定按翔永公司所漏稅額處5 倍
    罰鍰4,764,500 元。財政部台灣省北區國稅局移送法務部
    行政執行署行政執行處執行翔永公司欠繳82年營利事業所得
    稅6,480,386 元。為由，請求被告甲○○返還消費寄託款項
    ？
  (3)原告林文獻得請求被告甲○○返還之金額為若干？
  應否扣除乙○○、戊○○、子○○、己○○、辛○○、癸○○、壬○○、庚○○、被告甲○○、丁○○領得之股款？
  應否扣除被告甲○○為翔永公司或股東個人支出之款項？
  翔永公司全體股東有無決議分配保留款？
  2.備位之訴部分：
  (1)10,000,000元保留款是否為全體股東所共有？
  (2)原告林文獻、乙○○、戊○○、子○○、庚○○、己○○、
    辛○○、蔡平順、壬○○能否本於全體股東之決議請求被告
    甲○○、丁○○給付6,000,000 元？
  應否扣除原告乙○○、戊○○、子○○、己○○、辛○○、
    癸○○、壬○○、庚○○、被告丁○○、甲○○領得之股款
    ？
  應否扣除被告甲○○為翔永公司或股東個人支出之款項？
  翔永公司全體股東有無決議分配保留款？
  (3)原告林文獻、乙○○、戊○○、子○○、庚○○、己○○、
    辛○○、癸○○、壬○○是否與被告甲○○、丁○○成立消
    費寄託契約？
  (4)原告林文獻、乙○○、戊○○、子○○、庚○○、己○○、
    辛○○、蔡平順、壬○○能否請求被告甲○○、丁○○返還
    消費寄託款項？
　　原告林文獻、乙○○、戊○○、子○○、庚○○、己○○、
    辛○○、癸○○、壬○○能否以翔永公司於82年7 月至同
    年12月間無進貨事實，涉嫌取得玫美企業有限公司、亨利泰
    企業有限公司、頂誠企業有限公司及總嚴企業有限公司等所
    虛開立統一發票20紙，金額計19,058,044元，充當進項憑證
    ，並持之申報扣抵銷項稅額。經財政部台灣省北區國稅局據
    以核定翔永公司虛報進項稅額，補徵營業稅952,902 元（翔
    永公司已於87年11月19日繳納），並復查決定按翔永公司所
    漏稅額處5 倍罰鍰4,764,500 元。財政部台灣省北區國稅
    局移送法務部行政執行署行政執行處執行翔永公司欠繳82年
    營利事業所得稅6,480,386 元。為由，請求被告甲○○、丁○○返還消費寄託款項？
　(5)原告林文獻、乙○○、戊○○、子○○、庚○○、己○○、
    辛○○、癸○○、壬○○得請求被告甲○○、丁○○返還
    之金額為若干？
  應否扣除原告乙○○、戊○○、子○○、己○○、辛○○、
    癸○○、壬○○、庚○○、被告甲○○、丁○○領得之股款
    ？
  應否扣除被告甲○○為翔永公司或股東個人支出之款項？
  翔永公司全體股東有無決議分配保留款？
    茲分述如下：
  (一)先位之訴部分：
  1.按當事人主張有利於己之事實者，就其事實有舉證之責任，
    民事訴訟法第277 條前段定有明文。原告林文獻先位部分雖
    主張全體股東於84年11月間決議3,000 萬元分配與各股東後
    ，餘款即不再分配，以備繳納翔永公司之前欠稅，並將分配
    餘款1,000 萬元交由原告林文獻保管，再由原告林文獻委託
    被告甲○○保管之事實，然為被告甲○○所否認，辯稱係全
    體股東決議交由被告甲○○及丁○○共同保管分配餘款1,00
    0 萬元等語，故應由原告林文獻就其與被告甲○○間有消費
    寄託關係之事實負擔舉證責任。
  2.經查：
  (1)甲○○、丁○○、林文獻、壬○○、己○○、戊○○、辛○○、乙○○、癸○○、子○○、庚○○等人原本皆為翔永公
    司之股東，每人持有之股數各為甲○○17股、丁○○10 股
    、林文獻20股、壬○○5 股、己○○20股、戊○○12股、辛○○12股、乙○○10股、癸○○5 股、子○○5 股、庚○○
    4 股，而由原告林文獻擔任翔永公司之董事長，嗣全體股東
    將翔永公司之股份於84年5 月全數出售予訴外人闕山鎰乙節
    ，為兩造所不爭。
  (2)被告甲○○、丁○○則於84年7 月2 日共同於台北縣汐止市
    農會開立00-000-000000 號之聯名帳戶，嗣因丁○○表示其
    居住於觀音鄉，距離汐止較遠，故將前開存款帳戶之印鑑章
    交由被告甲○○保管。嗣後於84年7 月25日、26日、27日，
    各有1 張面額1,000 萬元之支票存入前開帳戶兌現，被告甲○○再於84年8 月2 日自前開帳戶領取3,000 萬元，匯入翔
    永公司華南樟樹灣分行000000000000號帳戶，有原告林文獻
    提出之前開汐止市農會帳戶交易明細1 件（本院卷一第12頁
    ）、被告甲○○提出之取款條1 件、匯款申請書3 件（本院
    卷一第25至26頁）、前開華南樟樹灣分行帳戶明細（本院卷
    二第173 頁）可證。
  (3)前開匯入華南樟樹灣分行之3,000 萬元，嗣即先後於84年8
    月3 日、8 月4 日，分別支出125 萬元、500 萬元、425 萬
    元、125 萬元、300 萬元、100 萬元、125 萬元、250 萬元
    、300 萬元、500 萬元，共計3,000 萬元（本院卷二第173
    頁）。以翔永公司共120股計算，3,000 萬元每股得分配25
    萬元，以甲○○17股、丁○○10股、林文獻20股、壬○○5
    股、己○○20股、戊○○12股、辛○○12股、乙○○10股、
    癸○○5 股、子○○5 股、庚○○4 股計算結果，甲○○得
    分配425 萬元、丁○○得分配250 萬元、林文獻得分配500
    萬元、壬○○得分配125 萬元、己○○得分配500 萬元、戊○○得分配300 萬元、辛○○得分配300 萬元、乙○○得分
    配250 萬元、癸○○得分配125 萬元、子○○得分配125 萬
    元、庚○○得分配100 萬元，恰與前開華南樟樹灣分行於84
    年8 月3 日、8 月4 日所分別支出之款項相當，應可認前開
    3,000 萬元之存款已依股權比例分配與全體股東完畢，此情
    亦與原告所述股東決議就3,000 萬元股權得款部分先予分配
    乙節相符。
  (4)而於84年7 月20日起至同年11月7 日止，翔永公司之應收款
    先後於下列時間存入被告甲○○、丁○○台北縣汐止市農會
    00-000-000000 號活期存款帳戶：84年7 月20日存入202,
    400 元。84年7 月27日存入3,535,579 元。84年8 月2
    日存入791,713 元。84年8 月7 日存入860,000 元。84
    年8 月14日存入184,275 元、89,100元，2 筆共計273,375
    元。84年8 月24日存入724,395 元。84年8 月31日存入
    129,305 元、393,423 元，2 筆共計522,728 元。84年9
    月8 日存入1,615,381 元。84年9 月14日存入10,000元。
    84年9 月20日存入4,260,000 元。84年9 月25日存入72
    4,395 元。84年11月6 日存入104,722元、23,280元。
    84年11月7 日存入18,350 元，有原告提出之前開台北縣汐
    止市農會交易明細1 件（本院卷第12頁）、轉帳傳票13件（
    本院卷一第45頁至56頁、第78頁）可證，被告甲○○雖稱前
    開84年8 月2 日存入之791,713 元其已不復記憶云云，然
    原告林文獻業已提出84年7 月31日轉帳傳票及翔永公司84年
    總帳各1 件為證（本院卷一第78、79頁），該轉帳傳票所記
    載之金額高於前開791,713 元，帳冊上則記載7 月31日入現
    791,71 3元，與前開入帳金額相符，是應認前開84年8 月
    2 日791,713 元部分確係翔永公司之應收款所存入。而原告
    林文獻並不爭執被告甲○○早於84年8 月2 日即以前開汐止
    市農會之存款支付訴外人楊德能3,012,906 元。是至84年11
    月7 日止，翔永公司之應收款存入上開汐止市農會帳戶之金
    額總計為13,666,318元，扣除已支付訴外人楊德能之3,012,
    906 元外，尚有10,653,412元之存款應為翔永公司應收款所
    存入。至原告林文獻雖另主張其於84年11月27日存入85,000
    元於前開帳戶，惟此情為被告甲○○所否認，而由前開帳戶
    交易明細觀之，雖於84年11月27日有一筆85,000元之款項存
    入，惟無法看出是何人所存入，而原告僅提出翔永公司84年
    總帳影本為證（本院卷一第79頁），並未提出相應之轉帳傳
    票，由該總帳影本觀之，僅記載入現85,000元、未載日期，
    是難認定該筆85,000 元 亦為翔永公司之應收款所存入。
  (5)被告甲○○嗣於84年11月30日則將前開汐止市農會00-000-0
    00000 號帳戶內之1,000 萬元轉存定存，並於84年12月23日
    將前述1,000 萬元定存解約後，將存款轉存至被告甲○○於
    華南商業銀行汐止分行000000000000號帳戶，有原告提出之
    前開汐止市農會帳戶交易明細1 件（本院卷一第13頁）、被
    告提出之華南商業銀行汐止分行帳戶交易明細1 件（本院卷
    一第66頁）可證。
  (6)是由前開資金往來情形可知，被告甲○○及丁○○於84年7
    月20日即已於台北縣汐止市農會申請開立00000000000 號聯
    名帳戶。且該帳戶並於84年7 月20日起至84年11月6 日止即
    陸續存入原股東售股所得價款3,000 萬元及翔永公司之應收
    帳款1,366,318 元。
  (7)而據備位被告丁○○到庭證稱「當時公司要賣掉，要提撥1,
    000 萬元給農會，全體股東同意帳戶要用我及被告（即甲○○）名義，我說我住觀音山不方便，所以原告林文獻把我的
    印鑑寄放在被告處方便日後提領…」「（問）提撥1,000 萬
    元作何使用？（答）是留下來萬一公司有什麼問題可以支應
    ，如果沒有問題就大家分掉。（問）有無說要提撥到何時？
    （答）沒講。（問）這1 千萬有無通知你來領錢？（答）…
    我有領過1 次60萬元，是到董事長自己公司去領，很多股東
    一起去，只有1 、2 位沒去，那一次我沒去是被告給我60
    萬元」「（問）是何人決定共同開戶？（答）全體股東在分
    錢時共同決定的…」等語（本院卷一第128 、129 頁）。而
    原告林文獻本人到庭時亦稱「翔永公司於84年5 月2 日出售
    予闕山鎰，原公司在華銀之帳戶結清後給新公司用，全體股
    東於5 月間開會開立汐止農會帳戶以了結公司現務…公司應
    收帳款及應付帳務由該帳戶支應」等語（本院卷一第196 、
    197 頁）。又備位原告乙○○到庭陳稱「（問）公司有無開
    會決定保留1 千萬元不分配，以便日後繳納稅款？（答）有
    ，時間忘記了，一千萬元留七年，要支付發票的問題，滿七
    年才發放」「（問）翔永公司結束後，股東有無決定由被告
    及丁○○在汐農開戶，處理公司應收應付帳款？（答）有」
    等語（本院卷一第202 、203 頁）。備位原告辛○○到庭陳
    稱「（問）翔永公司結束後，股東有無開會決定由被告及丁○○共同在汐農開戶，處理未完結之應收、應付帳款？（答
    ）有開會決定開戶，並定存1,000 萬元，怕以後發票有稅金
    問題，故提撥在那邊，7 年後再處理。」「（問）當初有無
    講明1,000 萬元保留款要如何動用？（答）要存七年，是股
    東決議要放在汐止農會，要股東決議才能動用」等語。（本
    院卷一第206 頁）。備位原告癸○○到庭陳稱「（問）翔永
    公司結束後，股東有無開會決定由被告及丁○○共同在汐農
    開戶？（答）有說要保管股金，會計好像是說1 千萬元左右
    ，1 千萬元是要作以後補稅用，未說要保留多久，要用時要
    股東同意才可動用」等語（本院卷一第208 頁）。備位原告
    壬○○到庭陳稱「（問）翔永公司結束後，股東有無開會決
    定由被告及丁○○共同在汐農開戶？（答）有，開戶之目的
    係因公司結束後會有稅金的問題，要留著繳稅金。」「（問
    ）有說要留多少錢繳稅金？（答）印象中是1 千萬元存款。
    」等語（本院卷一第210 頁）。備位原告己○○到庭陳稱「
    1千萬元是給甲○○及丁○○保管，他們是寄存在銀行裡面
    …是保留給以後發票或工地有問題時支付的…」等語（本院
    卷二第290 頁）。是翔永公司股東並未決議由原告保管分配
    餘款1,000 萬元，而係決議由被告甲○○、丁○○共同在汐
    止農會開立聯名帳戶保管該1,000 萬元之分配餘款甚明。
  (8)參以被告甲○○、丁○○曾於91年6 月7 日給付原告林文獻
    400 萬元以支付翔永公司之稅金，有被告甲○○提出之收據
    1 件可證（本院卷一第69頁），衡情如丁○○非同為保管人
    ，何以其願意支出400 萬元中之50萬元？綜上，自應認被告
    甲○○、丁○○係因股東決議而保管系爭1,000 萬元分配餘
    款。
  3.惟本件係原翔永公司股東將股權出售與他人，而非結束翔永
    公司營業進行清算，是翔永公司仍存在，僅因股權之移轉而
    變更翔永公司之所有者與經營者。系爭1,000 萬元分配餘款
    乃原翔永公司各股東出售其股份所得之款項，係原股東個人
    所有股份之變形物，因此，其所有權應為各股東分別所有，
    金額則按各股東原持股比例計算。雖為支付股權移轉前翔永
    公司所可能發生之稅捐、費用等，而由原翔永公司股東決議
    暫不分配，然非謂該分配餘款1,000 萬元即為全體股東所公
    同共有而不可分。原告及被告等既已脫離翔永公司之經營，
    則所謂股東決議之法律性質，應非所謂之公司股東會決議，
    而應係原告林文獻、乙○○、戊○○、子○○、庚○○、己○○、辛○○、癸○○、壬○○等人，就渠等依持股比例應
    受分配款項，同意不予領回，並同意委由被告甲○○、丁○○保管，因受託之物為金錢，故原告林文獻、乙○○、戊○○、子○○、庚○○、己○○、辛○○、癸○○、壬○○等
    9 人與被告甲○○、丁○○間應係成立消費寄託契約。而非
    原告林文獻個人與被告甲○○個人間成立消費寄託契約。是
    原告林文獻先位主張其個人與被告甲○○個人間成立消費寄
    託關係，為不可採。是本院即無庸就先位之訴之其餘爭點予
    以審酌。
  (二)備位之訴部分：
  1.系爭1,000 萬元分配餘款乃原翔永公司各股東出售其股份所
    得之款項，係原股東個人所有股份之變形物，因此，其所有
    權應為各股東分別所有，金額則按各股東原持股比例計算，
    而非全體股東所公同共有而不可分，已如前述。
  2.兩造間既為消費寄託關係，原告等9 人自得依據消費寄託之
    法律關係請求被告2 人返還所寄託之金錢。按寄託物為代替
    物時，如約定寄託物之所有權移轉於受寄人，並由受寄人以
    種類、品質、數量相同之物返還者，為消費寄託。自受寄人
    受領該物時起，準用關於消費借貸之規定。消費寄託，如寄
    託物之返還，定有期限者，寄託人非有不得已之事由，不得
    於期限屆滿前請求返還，民法第602 條第1 、2 項定有明文
    。次按借用人應於約定期限內，返還與借用物種類、品質、
    數量相同之物，未定返還期限者，借用人得隨時返還，貸與
    人亦得定一個月以上之相當期限，催告返還，民法第478 條
    亦有明文。是準用民法第478 條結果，消費寄託如未定返還
    期限，受寄人自得隨時返還寄託物。然本件係為支付翔永公
    司於股權移轉前所發生之稅款、費用等而委由被告2 人保管
    分配餘款，是依當事人之真意，應係以翔永公司發生稅款、
    費用之時或股東決議分配時為寄託物之返還期限。經查：翔
    永公司涉嫌於82年7 月至同年12月間無進貨事實，涉嫌取得
    玫美企業有限公司、亨利泰企業有限公司、頂誠企業有限公
    司及總嚴企業有限公司等所虛開立統一發票20紙，金額計19
    ,058,044 元 （不含稅），充當進項憑證，並持之申報扣抵
    銷項稅額。經財政部台灣省北區國稅局據以核定翔永公司虛
    報進項稅額，補徵營業稅952,902 元（翔永公司已於87年11
    月19日繳納），並按所漏稅額處以8 倍罰鍰計7,623,200 元
    （計至百元止）。翔永公司不服，申經財政部台灣省北區國
    稅局復查決定：「原罰鍰處分更正改按申請人所漏稅額處5
    倍罰鍰4,764,500 元，其餘復查駁回。」翔永公司不服，提
    起訴願、再訴願，及提起行政訴訟均遭駁回。又翔永公司另
    因欠繳82年營利事業所得稅6,480,386 元（含本稅或罰鍰
    4,764,511 元、滯納金714,676 元、行政救濟利息1,001,19
    9 元，總計6,480,386 元），經財政部台灣省北區國稅局移
    送法務部行政執行署行政執行處執行。可知造成前開翔永公
    司罰鍰、稅款之事實，均係在股權移轉前所發生，且前開稅
    款、罰鍰已遭國稅局裁罰確定並移送執行，故應認消費寄託
    之返還期限業已屆至。至被告甲○○雖抗辯罰鍰係因原告林
    文獻逃漏稅之違法行為所生，故該罰鍰應由原告林文獻自行
    負責云云，然原告林文獻是否應就此對其餘股東負擔損害賠
    償責任，乃另一法律關係，核與返還期限是否屆至無關。是
    原告等9 人已得依據消費寄託關係請求被告2 人返還消費寄
    託款項。
  3.按數人有同一債權，而其給付不可分者，各債權人僅得請求
    向債權人全體為給付，債務人亦僅得向債權人全體為給付，
    民法第293 條第1 項定有明文。是如給付可分，各債權人應
    得請求債務人向各債權人為給付，債務人亦得向各債權人為
    給付。本件係金錢之消費寄託關係，給付顯然可分，是債務
    人得向各債權人分別為給付。就前開(5)之爭點，本院先予
    析述如下：
  原告乙○○、子○○、己○○、辛○○、癸○○、壬○○於
    85 年8月9 日確有收到「分配股款」600,000 元、300,000
    元、1,200,000 元、540,000 元、300,000 元、288,000 元
    ，而原告戊○○則自承於扣除50萬元之借支後，於85年8 月
    9 日有領取分配股款220,000 元。（本院卷二第136 頁）雖
    原告乙○○、戊○○、己○○到庭陳稱其於85年8 月9 日所
    領取之分配款不在1,000 萬元分配餘款之內云云，原告辛○○、癸○○、壬○○到庭陳稱不清楚85年8 月9 日所領取之
    分配款是否在1,000 萬元分配餘款之內云云。然據證人丙○○到庭證稱「被證四、五，原告林文獻知情，是原告林文獻
    要求我製作的，是要確認每個股東都有領到錢。…」「（問
    ）原告林文獻於何時、何地、以何方式要你製表分配？（答
    ）是在翔永公司應收帳款差不多收回後1 、2 個月內，原告
    林文獻直接以口頭交待可以分錢，製表是我會計的職責。」
    「（問）被告甲○○有無告訴你要分配款項？（答）沒有。
    （問）除原告林文獻外，有無其他股東告訴你要分配款項？
    （答）之前錢進來後，就有很多股東說要分配款項。」等語
    綦詳，而其雖於95年7 月14日到庭證稱前開分配款係由翔永
    公司汐止華南樟樹灣分行帳戶所提領支付，然經本院調閱前
    開華南樟樹灣分行帳戶交易明細觀之，85年8 月9日前後並
    無如分配款金額之提領紀錄（本院卷二第175 頁），而證人
    丙○○則於本院提示前開帳戶交易明細後改稱「85年8 月9
    日從該帳並無該大筆金額支出，應該不是從該帳戶提出，至
    於分配股款來源因時間太久記不得」「（問）該次分配股款
    與保留之1,000 萬元有無關連？（答）我想不起來」等語（
    本院卷二第180 頁）。而由被告甲○○華南商業銀行汐止分
    行交易明細觀之（本院卷一第66頁），85年8 月9 日匯款60
    0,000 元，與乙○○自承以匯款方式領取600,000 元相符，
    當日所提領現金2,880,000 元，恰與前開原告子○○、己○○、辛○○、蔡平順、壬○○、花金水於85年8 月9 日所收
    到「分配股款」300,000 元、1,200,000 元、540,000 元、
    300,000 元、288,000 元、220,000 元，及會計丙○○之報
    酬32,000元，總計2,880,000 元相符，是應認85年8 月9日
    之分配股款係由被告甲○○華商業銀行汐止分行之存款所支
    出，即應係由保留之分配餘款1,000 萬元中所支付。按股東
    於84年間決議分配之3,000 萬元之股權價款早已於84年8 月
    3 日、4 日依股權比例分配與全體股東完畢，而前開85年8
    月9 日所為之股金分配款確係由剩餘之保留款1,000 萬元中
    所支出。由證人丙○○之證言可知原告林文獻對於85年8 月
    間股款分配事宜應為知情。而除原告庚○○外，其餘股東乙○○、子○○、己○○、辛○○、癸○○、壬○○、戊○○
    ，均無異議而於85年8 月9 日領取分配款，參以證人丙○○
    復證稱「錢進來後，就有很多股東說要分配款項」等語，是
    應認翔永公司股東應有於85年間再次決議以每股6 萬元來分
    配股權價款，否則被告何以逕以分配？
  被告等既依股東決議再次分配股權售款，而於85年8 月9 日
    返還原告乙○○、子○○、己○○、辛○○、癸○○、壬○○、戊○○等人600,000 元、300,000 元、1,200,000 元、
    540,000 元、300,000 元、288,000 元、220,000 元，是其
    應返還之消費寄託款項自應扣除前開金額，暨其本身應受領
    之分配款1,020,000 元及600,000 元部分。至庚○○業已領
    取240,000 元乙節，雖曾據原告訴訟代理人當庭自認（本院
    卷一第256 頁），而原告庚○○於95年7 月14日到庭時則否
    認其有領取240,000 元，而撤銷前開自認。按當事人主張之
    事實，經他造於準備書狀內或言詞辯論時或在受命法官、受
    託法官前自認者，無庸舉證。當事人於自認有所附加或限制
    者，應否視有自認，由法院審酌情形斷定之。自認之撤銷，
    除別有規定外，以自認人能證明與事實不符或經他造同意者
    ，始得為之。民事訴訟法第279 條定有明文。經查：被告甲○○所提出之被證四雖記載庚○○240,000 元已領取，然並
    無庚○○簽收之證明，且原告戊○○到庭亦否認有於領取24
    0,000 元分配款後轉交與原告庚○○等語（本院卷二第136
    頁），是應認原告庚○○訴訟代理人所為之前開自認與事實
    不符，故應許原告庚○○撤銷自認，即應認原告庚○○並未
    於85年8 月9 日領取分配款240,000 元。再者，雖原告戊○○自承對原翔永公司尚有借支50萬元未清償，於領股款時直
    接扣除（本院卷二第136 頁）、原告辛○○自承有欠原翔永
    公司車款180,000 元，於領股款時直接扣除（本院卷一第20
    5 頁）、原告壬○○於領股款時有扣除對公司之借支12,000
    元（本院卷一第205 頁）。然該部分對於原翔永公司之借支
    乃各該股東對於原翔永公司之欠款，與被告甲○○、丁○○
    受其餘股東寄託保管之金額無涉，是不應列入計算扣除。又
    原告林文獻否認有領取股權分配款1,200,000 元，而被告甲○○則主張林文獻應領取之款項業以力煒公司積欠原翔永公
    司之欠款1,200,000 元抵銷，惟林文獻與力煒公司主體並不
    同一，被告甲○○自難以據此主張抵銷。
  至被告甲○○所辯84年12月30日支出4,000,000 元85年
    1 月8 日支出200,000 元85年1 月18日支出800,000 元
    85年2 月14日支出1,000,000 元85年4 月17日支出64,000
    元85年8 月6 日支出740,000 元85年8 月13日支出640,
    000 元86年7 月9 日支出250,000 元等，均係原告林文獻
    聲稱為支付公司費用而領取云云，為原告林文獻所否認，而
    被告復未能舉證以實其說，自難認為真正。然被告有支出會
    計丙○○報酬32,000元之事實，業據其提出領款收據1 件為
    證（本院卷一第89頁），並據證人丙○○到庭證述無訛，自
    堪信為真正。是被告2 人之應返還寄託金額亦應扣除前開給
    付予會計丙○○之報酬32,000元。
  4.被告甲○○、丁○○受原告林文獻、壬○○、己○○、戊○○、辛○○、乙○○、癸○○、子○○、庚○○等人委託保
    管應分配之股權款項，加計其本身應分配金額，共計1,000
    萬元。因85年8 月9 日以每股60,000元分配股權金，被告2
    人業已返還乙○○、子○○、己○○、辛○○、蔡平順、壬○○、戊○○600,000 元、300,000 元、1,200,000 元、54
    0,000 元、300,000 元、288,000 元、220,000 元，再扣除
    其本身應受之分配款1,020,000 元、600,000 元，及支付予
    會計丙○○之報酬32,000元，應尚餘4,900,000 元在其保管
    中。惟尚有分配款1,200,000 元未給付予林文獻、尚有分配
    款240,000 元未給付予庚○○。又被告2 人於91年6 月7 日
    給付欠稅代墊款400 萬元與原告林文獻，是扣除該400 萬元
    後，僅餘90萬元在被告2 人保管中。該90萬元應為被告林文
    獻、庚○○尚未領取之股權金。因原告備位聲明部分係請求
    被告等2 人等應給付600 萬元與原告9 人，依其聲明意旨，
    係請求平均給付予原告9 人，即各給付約66.6萬元，是本院
    自難為訴外裁判。綜上，原告林文獻、庚○○本於消費寄託
    契約之法律關係請求被告2 人分別給付66萬元、24萬元及自
    95 年5月31日起至清償日止按年息5 ％計算之利息，為有理
    由，應予准許。逾此部分之請求即屬無據，應予駁回，其假
    執行之聲請亦失所附麗，應併予駁回。
七、本件兩造分別聲明願供擔保請准宣告及免為假執行，核無不
    合，爰分別酌定相當擔保金額宣告及免為假執行。
乙、反訴部分：
一、本件反訴被告戊○○、子○○、庚○○等人經合法通知無正
    當理由未於最後一次言詞辯論到庭，核無民事訴訟法第386
    條各款所列情形，爰依反訴原告甲○○之聲請，由其一造辯
    論而為判決。
二、按「反訴之標的，如專屬他法院管轄，或與本訴之標的及其
    防禦方法不相牽連者，不得提起。」民事訴訟法第260 條第
    1 項定有明文。又該條項所稱之「相牽連」者，係指反訴之
    標的與本訴之標的間，或反訴之標的與防禦方法間，兩者在
    法律上或事實上關係密切，審判資料有共通性或牽連性者而
    言。舉凡本訴標的法律關係或作為防禦方法所主張之法律關
    係，與反訴標的之法律關係同一，或當事人兩造所主張之權
    利，由同一法律關係發生，或本訴標的之法律關係發生之原
    因，與反訴標的之法律關係發生之原因，其主要部分相同，
    均可認為兩者間有牽連關係。本件反訴之標的與本訴之標的
    ，均由同一保管關係所生，具有牽連關係，反訴原告提起反
    訴，自應准許。
三、反訴原告主張下列事實，並聲明：(一)反訴被告己○○應給付
    反訴原告甲○○120 萬元及自85年8 月10日起至清償日止，
    按年利率5 ％計算之利息。(二)反訴被告戊○○應給付反訴原
    告甲○○72萬元及自85年8 月10日起至清償日止，按年利率
    5 ％計算之利息。(三)反訴被告辛○○應給付反訴原告甲○○
    54萬元及自85年8 月10日起至清償日止，按年利率5 ％計算
    之利息。(四)反訴被告乙○○應給付反訴原告甲○○60萬元及
    自85年8 月10日起至清償日止，按年利率5 ％計算之利息。
    (五)反訴被告癸○○應給付反訴原告甲○○30萬元及自85年8
    月10日起至清償日止，按年利率5 ％計算之利息。(六)反訴被
    告子○○應給付反訴原告甲○○30萬元及自85年8 月10日起
    至清償日止，按年利率5 ％計算之利息。(七)反訴被告壬○○
    應給付反訴原告甲○○288,000 元及自85年8 月10日起至清
    償日止，按年利率5 ％計算之利息。(九)反訴被告庚○○應給
    付反訴原告甲○○24萬元及自85年8 月10日至清償日止，按
    年利率5 ％計算之利息。(十)反訴原告甲○○願供擔保，請准
    予宣告假執行。
（一）兩造原本均為翔永公司股東，於84年間將股份全數出售予
      他人，全體股東並將售股款中之1,000 萬元交由甲○○及
      丁○○二人共同保管，以備清償翔永公司股權轉讓前之或
      有稅款與費用，經過一段時間後如無前述稅款或費用發生
      或雖發生但仍有餘款時，則分配予全體股東（反訴原告及
      其他股東於出售股份當時並不知翔永公司有欠稅，只因林
      文獻聲稱其與買方約定股權移轉後如果發生應補繳移轉日
      前之稅捐或罰款時，其需負責繳納，故而決定由反訴原告
      與丁○○二人共同保留部分款項暫不分配，以備不時之需
      ）。
（二）91年6 月間，因林文獻聲稱其已經於91年5 月29日墊款代
      繳翔永公司82度之營業稅4,764,500 元，並提出繳款書以
      為佐證，反訴原告與丁○○二人信以為真，乃以前述保管
      款為全體股東償還林文獻400萬元。
（三）85年8 月間，股東等認為沒有再繼續保留前述一千萬元之
      必要，決定將其按各股東原持股比例，以每股6 萬元分配
      予全體股東及給付會計小姐丙○○32,000元。除林文獻應
      分配之股款120 萬元，渠同意與其投資經營之力煒公司積
      欠翔永公司之債務抵銷（前述債權屬於原翔永公司全體股
      東所共有），而未自保管款分配外，其他股東與丙○○小
      姐皆已領訖，其中己○○分配120 萬元、戊○○分配72萬
      元、辛○○分配72萬元、乙○○分配60萬元、丁○○分配
      60萬元、癸○○分配30萬元、子○○分配30萬元、壬○○
      分配30萬元、庚○○分配24萬元，林文獻並指示丙○○辦
      理分配款項及製作領據等事宜，前述分配款皆已經反訴被
      告收訖。
（四）前述400 萬元稅款、全體股東分配款600 萬元及丙○○領
      取之32,000元，合計為1,032,000 元，保管款已無餘額。
      詎料，事後因翔永公司於林文獻等人經營期間，以假發票
      逃漏稅之行為被稅捐機關查獲，林文獻為籌措翔永公司除
      遭主管機關補徵之稅款及科處之罰款，竟反悔諉稱其未同
      意將1,000 萬元保管款分配返還予全體股東，而起訴請求
      反訴原告返還1,000 萬元於其個人，嗣經反訴原告以與丁○○二人係為全體股東保款前述款項，非為其個人保管、
      保管款業已因給付400 萬稅款及前述股東分配款等等而無
      餘額等情抗辯後，林文獻竟邀同反訴被告共同請求反訴原
      告返還保管款，但將請求金額減縮為600 萬元，反訴被告
      等竟一方面承認渠等皆同意且收訖分配股款，另一方面又
      附和林文獻，與林文獻共同對反訴原告起訴請求返還保款
      款，實在無理之至。
（五）查反訴被告與林文獻共同請求反訴原告返還600 萬元保管
      款，絕無理由，惟倘若　鈞院認為前述分配股款於全體股
      東一事係未經全體股東百分之百持股之同意而無效，進而
      判定反訴原告應返還反訴被告及林文獻等人600 萬元，則
      反訴被告於85年8 月間向反訴原告收取分配股款即無法律
      上之原因，而為不當得利，自應返還反訴原告，為此提起
      反訴。
四、反訴被告戊○○則以：分完股東分配款後還有保留款1,000
    萬元，反訴被告不是從1,000 萬元內領取22萬元等語，資為
    抗辯。並聲明：反訴原告之訴駁回。
五、反訴被告乙○○則以：沒有這必要把錢轉來轉去等語，資為
    抗辯。並聲明：反訴原告之訴駁回。
六、反訴被告子○○則以：沒有這必要把錢轉來轉去等語，資為
    抗辯。並聲明：反訴原告之訴駁回。
七、反訴被告庚○○則以：反訴被告未收到錢等語，資為抗辯。
  　並聲明：反訴原告之訴駁回。
八、反訴被告辛○○則以：沒有這必要把錢轉來轉去等語，資為
  　抗辯。並聲明：反訴原告之訴駁回。
九、反訴被告癸○○則以：沒有這必要把錢轉來轉去等語，資為
    抗辯。並聲明：反訴原告之訴駁回。
十、反訴被告壬○○則以：10,000,000元是要給被告甲○○、被
  　告丁○○保管繳稅款，被告2 人如何處理我們都不知道等語
    ，資為抗辯。並聲明：反訴原告之訴駁回。
十一、反訴被告己○○則以：分完股東分配款後還有保留款1,00
      0 萬元，反訴被告不是從1,000 萬元內領取120 萬元等語
      ，資為抗辯。並聲明：反訴原告之訴駁回。
十二、得心證之理由：
      反訴被告庚○○並未受領分配款240,000 元，已如前述，
      而反訴被告乙○○、戊○○、子○○、己○○、辛○○、
      癸○○、壬○○係基於與被告甲○○、丁○○間之消費寄
      託契約關係受領被告2 人所返還之寄託款項，均屬有法律
      上之原因，是反訴原告甲○○依據不當得利之法律關係請
      求反訴被告庚○○、乙○○、戊○○、子○○、己○○、
      辛○○、癸○○、壬○○等人返還其已受領之分配款及遲
      延利息，即屬無據，應予駁回。其假執行之聲請亦失所附
      麗，應併予駁回。
丙、本件事證已臻明確，兩造其餘之攻擊防禦方法，核與判決之
    基礎無影響，毋庸一一論述，併此敘明。
丁、訴訟費用負擔之依據：民事訴訟法第79條（本訴部分）、第
    78 條 （反訴部分）。
中　　華　　民　　國　　96　　年　　1 　　月　　19　　日
                  民事第一庭  法  官  藍雅清
以上正本證明與原本無異。
如對本判決上訴須於判決送達後20日內向本院提出上訴狀。
中　　華　　民　　國　　96　　年　　1 　　月　　25　　日
                              書記官  黃王雅寬
